臺灣士林地方法院刑事判決　　　　　　100年度審訴字第584號
公　訴　人　臺灣士林地方法院檢察署檢察官
被　　　告　劉昌讓
上列被告因違反毒品危害防制條例案件，經檢察官提起公訴（10
0 年度毒偵字第1197號），被告於本院準備程序中就被訴之事實
為有罪之陳述，經合議庭評議後，裁定由受命法官獨任進行簡式
審判程序，本院判決如下：：
    主  文
劉昌讓施用第一級毒品，累犯，處有期徒刑玖月。扣案之注射針
筒壹支沒收。
    事  實
一、劉昌讓前因施用毒品案件，經本院以91年度毒聲字第1363號
    裁定送觀察、勒戒後，認無繼續施用毒品之傾向，於民國92
    年1 月10日釋放出所，並經臺灣士林地方法院檢察署檢察官
    以91年度毒偵字第1378號為不訴處分確定。再因施用第一級
    毒品案件，經本院以92年度毒聲字第585 號裁定送觀察、勒
    戒後，認有繼續施用毒品之傾向，復經本院以92年度毒聲字
    第776 號裁定送強制戒治，原定執行完畢日期為93年8 月27
    日，嗣因毒品危害防制條例於93年1 月9 日修正施行，刪除
    2 犯以上施用毒品犯行應予強制戒治之規定，被告遂得於戒
    治期滿前之93年1月9日依法獲釋，並未執行完畢。該案刑責
    部分經本院以92年度士簡字第1217號判決處有期徒刑6 月確
    定，並於94年11月4 日執行完畢。另因竊盜案件，經本院以
    96年度易字第556 號判決處有期徒刑8 月確定；因偽造文書
    案件，經本院以95年度訴字第450 號判決處有期徒刑3 月確
    定；又因施用第一級、第二級毒品案件，經本院以96年度訴
    字第483 號判決處有期徒刑7 月、7 月、3 月、3 月，並減
    刑及定應執行有期徒刑7 月確定。上揭竊盜、偽造文書及施
    用毒品案件，復經本院以96年度聲減字第3242號裁定應執行
    有期徒刑1 年確定。又因施用第一級、第二級毒品案件，經
    本院以97年度訴字第415 號判決處有期徒刑7 月、7 月、4
    月，定應執行有期徒刑1 年4 月確定；另因詐欺案件，經本
    院以97年度易字第778 號判決處有期徒刑4 月，並經臺灣高
    等法院以97年度上易字第1692號判決駁回上訴確定；復因竊
    盜案件經本院以97年度士簡字第981 號判決處有期徒刑4 月
    確定，上開施用毒品、詐欺、竊盜罪經臺灣高等法院以99年
    度聲字第31號裁定應執行有期徒刑1 年10月確定，嗣上開應
    執行刑接續執行於99年7 月23日因縮短期假釋出監，所餘期
    間付保護管束，於99年11月30日保護管束期滿，未經撤銷假
    釋，未執行之刑以已執行論。另於100 年間，又因2 次施用
    毒品案件，經本院分別以100 年審訴字第311 號判決處有期
    徒刑8 月確定、及100 年度審訴字第378 號判決處有期徒刑
    8 月確定。詎劉昌讓仍不知悔改，於觀察、勒戒執行完畢後
    5 年內再犯上開施用毒品罪，經法院判決確定後，復基於施
    用第一級毒品海洛因之犯意（起訴書誤載為施用第二級毒品
    甲基安非他命犯意，應予更正），於100 年6 月10日下午3
    時許，在臺北市士林區○○○路○ 段150 巷11號4 樓住處，
    將第一級毒品海洛因摻入食鹽水混合置入注射針筒，以注射
    針筒注射之方式，施用第一級毒品海洛因1 次。嗣於100 年
    6 月13日晚上9 時20分許，因劉昌讓涉犯搶奪案，經警循線
    查獲，並經劉昌讓同意搜索，而在其臺北市士林區○○○路
    ○ 段150 巷11號4 樓住處，扣得其所有已使用過之注射針筒
    1 支。
二、案經新北市政府警察局蘆洲分局報請臺灣士林地方法院檢察
    署檢察官偵查後起訴。
     理  由
一、本件被告劉昌讓所犯非死刑、無期徒刑或最輕本刑有期徒刑
    3 年以上之罪，亦非高等法院管轄第一審案件，且於準備程
    序進行中，被告先就被訴事實為有罪之陳述，經告知被告簡
    式審判程序之旨，並聽取檢察官、被告之意見後，本院裁定
    進行簡式審判程序，是本件之證據調查，依刑事訴訟法第27
    3 條之2 規定，不受同法第159 條第1 項、第161 條之2 、
    第161 條之3 、第163 條之1 及第164 條至第170 條規定之
    限制，合先敘明。
二、訊據被告劉昌讓對上揭事實於警詢、偵查中及本院審理時均
    坦承不諱（見100年度毒偵字第1197號卷第6至12頁、第58至
    59頁、本院卷100年11月3日準備程序及審判筆錄），且有被
    告於100年6月10為警採集之尿液檢體，經送驗結果呈可待因
    、嗎啡陽性反應，此有新北市政府警察局蘆洲分局偵辦毒品
    案件尿液代號對照表、台灣檢驗科技股份有限公司100年6月
    30 日尿液檢體編號I0000000號濫用藥物檢驗報告（見100年
    度毒偵字第1197號卷第32、91頁）可稽，且有扣案之被告所
    有供施用之注射針筒1 支足資佐證。則被告有於上揭之時、
    地施用海洛因之事實堪予認定。
三、按毒品危害防制條例第23條第2 項規定：「觀察、勒戒或強
    制戒治執行完畢釋放後，5 年內再犯第10條之罪者，檢察官
    或少年法院（地方法院少年法庭）應依法追訴或裁定交付審
    理。」查被告劉昌讓前因施用毒品案件，經本院以91年度毒
    聲字第1363號裁定送觀察、勒戒後，認無繼續施用毒品之傾
    向，於92年1月10日釋放出所，並經臺灣士林地方法院檢察
    署檢察官以91年度毒偵字第1378號為不訴處分確定。復於前
    開觀察勒戒執行完畢釋放後5 年內，再犯上開犯罪事實所述
    之施用毒品案件，分別均法院判刑確定，亦有不起訴處分書
    、上開判決書及臺灣高等法院被告前案紀錄表可考，其於觀
    察勒戒出所5 年內，再犯施用第一級毒品海洛因之犯行堪可
    確定。
四、核被告劉昌讓所為，係犯毒品危害防制條例第10條第1 項施
    用第一級毒品罪。其持有第一級毒品海洛因係為供施用，則
    持有之低度行為為施用之高度行為所吸收，不另論罪。又被
    告有如事實欄第一項所載之犯罪科刑及執行紀錄，有臺灣高
    等法院被告前案紀錄表在卷可考，5 年內故意再犯本件有期
    徒刑以上之罪，為累犯，應依刑法第47條第1 項規定加重其
    刑。爰審酌被告前已有多次施用毒品之前科紀錄，有臺灣高
    等法院被告前案紀錄表可考，素行不佳，及其為國小之知識
    程度，本件施用毒品，其犯行僅危害自身之健康，並無證據
    有足以危害他人之事證，且於本院準備程序及審理中坦承犯
    行，犯後態度尚稱良好，檢察官對被告具體求處有期徒刑1
    年2 月，容有過重，爰量處如主文所示之刑。另扣案之注射
    針筒1 支，係被告施用第一級毒品海洛因所用之物，且為其
    所有，業據其供明，爰依刑法第38條第1 項第2 款之規定宣
    告沒收。
據上論斷，應依刑事訴訟法第273 條之1 第1 項、第299 條第1
項前段，毒品危害防制條例第10條第1 項，刑法第11條前段、第
47條第1 項、第38條第1 項第2 款，判決如主文。
本案經檢察官許恭仁到庭執行職務。
中    華    民    國   100    年    11    月    17    日
                  刑事第一庭法  官  林秀鳳
以上正本證明與原本無異。
如不服本判決，應於收受送達後10日內向本院提出上訴書狀，並
應敘述具體理由；其未敘述上訴理由者，應於上訴期間屆滿後20
日內向本院補提理由書（均須按他造當事人之人數附繕本）「切
勿逕送上級法院」。
                            書記官  張竣閔
中    華    民    國   100    年    11    月    21    日
附錄本案所犯法條全文
毒品危害防制條例第10條第1 項
施用第一級毒品者，處 6 月以上 5 年以下有期徒刑。